【裁判字號】    89,簡聲抗,4
【裁判日期】    890918
【裁判案由】    停止執行
【裁判全文】
臺灣屏東地方法院民事裁定  八十九年度簡聲抗字第四號
    抗  告  人  己○○
    相  對  人  甲○○
                辛○○
                丙○○
                丁○○
                壬○○
                癸○○
                庚○○
                子○○○
                戊○○
    兼  右九人
    共同代理人  乙○○    住屏.
右當事人間請求停止執行事件，抗告人對於民國八十九年五月二十五日本院潮州簡易
庭八十九年度潮簡聲字第八號裁定提起抗告，本院裁定如左：
    主      文
抗告駁回。
抗告費用由抗告人負擔。
    理      由
一、本件抗告意旨略以：相對人乙○○與本院八十八年度執全字第一三八五０號強制
    執行程序之債務人林智祥、林義雄及林鐘達均為同家族之繼承人，嗣乙○○拋棄
    繼承，而乙○○於執行之系爭土地本屬共同生活之一家人而為占有輔助人，非屬
    第三人；又相對人除乙○○外皆已遷離系爭土地建物多時；而系爭土地毗鄰商業
    中心，依市價新台幣（下同）每坪三十六萬五千元計，每平方公尺應為十一萬元
    ，依土地法第一百零五條之規定，若以暫時停止執行期間一年計算，抗告人因暫
    時停止執行所受相當於租金之損害為一百三十三萬四千三百元，原裁定逕以公告
    地價計，亦有未合。
二、按強制執行程序開始後，除法律另有規定外，不停止執行。有回復原狀之聲請，
    或提起再審或異議之訴，或對於和解為繼續審判之請求，或提起宣告調解無效之
    訴、撤銷調解之訴，或對於許可強制執行之裁定提起抗告時，法院因必要情形或
    依聲請定相當並確實之擔保，得為停止強制執行之裁定，強制執行法第十八條定
    有明文。經查，本件抗告人執台灣高等法院高雄分院八十五年度上更（一）字第
    八六號分割共有物事件確定判決，聲請本院民事執行處以八十八年度執字第一三
    八五０號強制執行交付土地，業據相對人提起第三人異議之訴，經本院調取本院
    潮州簡易庭八十九年度潮簡字第二五三號卷核閱屬實，是相對人據以向本院潮州
    簡易聲請停止執行，揆諸前揭法條之規定尚無不合，抗告人雖以相對人乙○○非
    屬第三人及除乙○○外其餘相對人均已遷離系爭土地上建物多時為抗告之依據，
    惟該等抗辯事由所涉及之爭議為第三人異議之訴所應審酌之事項，尚非停止執行
    事件之要件事實，抗告人為此抗辯尚屬無據。又抗告人認原審所定擔保金過低，
    應以每平方公尺十一萬元而依土地法第一百零五條規定計算暫時停止執行一年所
    受相當於租金之損害計一百三十三萬四千三百元云云，然依抗告人之主張而按土
    地法第一百零五條準用同法第九十七條第一項規定，其租金應不超過系爭土地申
    報總價之年息百分之十，茲查新園段九五─一地號當期申報地價為每平方公尺一
    千四百四十元，此有土地登記簿謄本所載可稽，則其一年期間之租金顯非如抗告
    人所主張之一百餘萬元甚明。原審以系爭房屋所占土地面積為一二一．三平方公
    尺，其公告現值為每平方公尺七千元，依土地法第一百零五條之規定，若以暫時
    停止執行期間一年計算，相對人因暫時停止執行所受相當於租金之損害金為八萬
    四千九百一十元，而以該金額為相對人之應供擔保額，經核尚無不當，抗告人之
    抗告為無理由，應予駁回。
三、依民事訴訟法第四百九十二條第一項、第九十五條、第七十八條，裁定如主文。
中      華      民      國    八十九    年      九      月    十八    日
                                    臺灣屏東地方法院民事第二庭
~B審判長法官  洪有川
~B法      官  王幸華
~B法      官  黃義成
右正本證明與原本無異。
本件不得再抗告。
~B法院書記官  徐建功
中      華      民      國    八十九    年      九      月    十八    日


司法院資訊處製作；財團法人民間司法改革基金會備份。
